# 买纸张，出差的费用现金流量分类，是否要考虑用于不同部门

提问人：bigking1 时间：2015-08-29 23:20:04
生产车间使用的的在制造费用核算，放到采购商品，接受劳务？ 办公室使用的放到其他经营现金流量？

回答人：chenyiwei
根据重要性原则处理。一般零星费用支出可在保持一贯性的前提下作必要的简化处理。

提问人：bigking1 时间：2015-08-30 10:36:53
我只是打个比方，有些在不同科目核算的同一类费用还是都具有重要性。比如很多企业在制造费用下归集了很多看起应该属于管理费用的费用。但又不好认定就确实应该是管理费用。比如像一些服务行业如监理业，生产成本下归集的很多出差费，汽油费等，管理费用下也有很多，划分的依据就是管理费用的是办公室用的，生产成本的是项目人员用的。这些费用是具有一定有的重要性的。是否项目上用的就要放到采购商品或劳务，办公室用的就要放到其他经营现金流出？还有像有些厂子租了厂房和办公室，是一蓝子租赁，约定一个总租金，自己再把租金按一定比例划分为办公室用的进管理费用，一部分进制造费用。其实就是同一笔现金流出，是否要按核算的科目不一样，而要划分为不同的现金流量，管理费用销售费用核算的就其他经营流出，生产成本核算的就采购商品或劳务，当然付给职工的工资不算。就是指一些办公费，业务招待费，汽车费用，加在一起各科目下费用也是比较大的。

回答人：chenyiwei
可根据重要性原则和一贯性原则处理，同时考虑行业内的横向可比性。

提问人：路泽宇 时间：2015-10-03 09:47:06
想请教陈版，一家企业之前都是将厂房租金放入制造费用和研发支出，支付租金金额较大，放入支付其他与经营活动相关的现金流里，而现在研发支出达到资本化条件形成无形资产，要是租金仍放在支付其他里，那么现金流附表最后编制结果和主表经营性现金流净额对不上，因为一部分租金形成无形资产了，这在实务中如何处理较为妥当呢？

回答人：chenyiwei
无论研发支出是资本化还是费用化，租金都是作为一个整体支付的，你所说的只是会计上人为的分摊过程。这种情况还是建议整体上作为经营活动现金流量处理，避免主观的人为分拆。

提问人：路泽宇 时间：2015-10-04 18:22:21
谢谢陈版，那想继续请教您， 要是房租整体作为经营活动现金流量，那么现金流主表经营活动现金流量净额和附表的差异（资本化的那部分房租不会体现在净利润里）是挤到现金流附表里最后那一项“其他”里吗？

回答人：chenyiwei
如果资本化房租尚未支付的，则通过“经营性应付项目的增加”中剔除此项影响的方式来调节；已经支付的，作为“其他”项目调节。